臺灣高雄地方法院刑事裁定　　　　　　 100年度聲字第4524號
聲 請 人　臺灣高雄地方法院檢察署檢察官
受處分人　侯連聖
上列聲請人因被告恐嚇危害安全案件，撤銷保護管束案件（100
年度執聲字第1175號），本院裁定如下：
    主  文
侯連聖之保護管束宣告，應予撤銷。
    理  由
一、聲請意旨略以：受處分人侯連聖前因恐嚇危害安全等案件（
    下稱前案），經本院以民國98年度審簡字第3292號判決應於
    刑之執行前，令入相當處所施以禁戒壹年，嗣前述禁戒處分
    經依法改以保護管束代之，詎受處分人竟於保護管束期間，
    對於前案之被害人再犯恐嚇危害安全罪，違反保安處分執行
    法第74條之2 第3 款之規定，情節重大，為此聲請撤銷保護
    管束等語。
二、按受保護管束人在保護管束期間內，不得對被害人、告訴人
    或告發人尋釁；受保護管束人如有前述情形，情節重大者，
    檢察官得聲請撤銷保護管束之宣告；保安處分執行法第74
    條之2第3款、第74條之3分別定有明文。經查，
  (一)受處分人前因對母親即被害人楊阿甘犯恐嚇危害安全罪（即
    前案），經本院以98年度審簡字第3292號審理後，認受處分
    人係因酗酒而犯罪，且足認其已酗酒成癮並有再犯之虞，乃
    除諭知徒刑外，併判處應於刑之執行前，令入相當處所施以
    禁戒壹年，惟受處分人斯時經醫師評估結果，認並無執行執
    行禁戒之必要，臺灣高雄地方法院檢察署檢察官（下稱檢察
    官）因而依刑法第92條之規定，聲請就前述禁戒處分改以保
    護管束代之，本院99年度審聲字第861 號裁定誤就該項聲請
    為「侯連聖之禁戒處分免予繼續執行，所餘禁戒期間，改以
    保護管束代之」之諭知，檢察官不服提起抗告，再經臺灣高
    等法院高雄分院以99年度抗字第96號裁定宣告「原裁定撤銷
    。侯連聖之禁戒處分，改以保護管束代之。」而告確定，檢
    察官也因而自99年11月16日起，對受處分人執行前述保護管
    束，原定之執畢日期為100 年11月15日各情，有本院98年度
    審簡字第3292號判決、臺灣高等法院被告前案紀錄表在卷足
    稽，且經本院審閱臺灣高雄地方法院檢察署100 年度執聲字
    第1175號卷所附之臺灣高等法院高雄分院99年度抗字第96號
    裁定確認無訛，自堪認定。
  (二)資經本院依職權調取臺灣高等法院高雄分院100 年度上易字
    第257 卷全卷（含歷審卷及偵查卷）審閱結果，認受處分人
    於99年11月25日16時30分許至17時，在高雄市○○區○○街
    324 巷3 號2 樓住處，酒後再對前案被害人楊阿甘及父親侯
    隆盛（侯隆盛尚非經前案認明之被害人）恫稱「要放火燒房
    子」，並同時企圖闖入廚房開啟瓦斯，且作勢欲出手毆打上
    前勸阻之楊阿甘，侯隆盛見狀出面制止反遭受處分人以拳頭
    打中左臉頰，致侯隆盛為此受有左臉頰腫脹4X3 公分之傷害
    各情，業經證人侯隆盛迭於99年11月25日警詢、99 年12 月
    7 日偵查、100 年1 月5 日審理中，及證人楊阿甘於99年12
    月7 日偵查、100 年1 月5 日審理中證述綦詳，並有高雄市
    立民生醫院受理家庭暴力事件驗傷診斷書可稽，且被告於10
    0 年1 月5 日審理中，亦知坦認恐嚇危害安全犯行不諱，則
    受處分人於前案保護管束期間之99年11月25日，確曾對前案
    被害人楊阿甘恫以「要放火燒房子」及為作勢毆打等尋釁舉
    措，再經核該等尋釁舉措，可觀而言勢將造成前案被害人嚴
    重之心理不安及恐懼，情節重大自屬甚明。至受處分人另辯
    稱係因與配偶感情生變，遭受重大挫折，因而企圖自殺云云
    ，係屬動機問題，無足稍解其對前案被害人各該嚴重尋釁舉
    措之危害，併予指明。
三、綜上所述，受處分人於前案保護管束（代禁戒處分）執行期
    間中，確曾於99年11月25日，對前案被害人楊阿甘恫以「要
    放火燒房子」及為作勢毆打等嚴重尋釁舉措，違反保護管束
    期間內本應遵守之「不得對被害人、告訴人或告發人尋釁」
    誡命規範，情節重大，從而檢察官依保安處分執行法第74條
    之2 第3 款、第74條之3 等規定，聲請撤銷受處分人前案之
    保護管束宣告，核屬有據，自應允以准許，爰依法裁定如主
    文所示。
據上論斷，應依刑事訴訟法第220 條，保安處分執行法第74條之
2 第3 款、第74條之3 ，裁定如主文。
中    華    民    國   100    年    10    月    14    日
                  刑事第一庭  法  官  莊珮吟
以上正本證明與原本無異。
如不服本裁定，應於送達後5日內，向本院提出抗告狀。
中    華    民    國   100    年    10    月    14    日
                              書記官  鍾淑美